臺灣高等法院刑事判決
109年度上訴字第4096號
上  訴  人  
即  被  告  林錦隆


上列上訴人即被告因毒品危害防制條例案件，不服臺灣桃園地方
法院109年度審訴字第1023號，中華民國109年8月28日第一審判
決（起訴案號：臺灣桃園地方檢察署109年度偵字第2149號），
提起上訴，本院判決如下：
    主  文
上訴駁回。                                              
    理  由
一、按不服地方法院之第一審判決而上訴者，須提出上訴書狀，
    並應敘述具體理由，為上訴必備之程式。倘其上訴書狀已敘
    述理由，但所敘述者非屬具體理由，仍屬不符上訴之法定程
    式，由第二審法院以其上訴不合法律上程式，判決駁回，不
    生定期命補正之問題。此觀刑事訴訟法第350條第1項、第36
    1條、第362條前段及第367條前段之規定自明。且自同法第3
    61條之修法過程以觀，原草案為：「依前項規定提起上訴者
    ，其上訴書狀應敘述理由，並引用卷內訴訟資料，具體指摘
    原審判決不當或違法之事實。其以新事實或新證據為上訴理
    由者，應具體記載足以影響判決結果之理由」，嗣經修正通
    過僅保留「上訴書狀應敘述具體理由」之文字，其餘則刪除
    ，故所稱「具體理由」，並不以其書狀應引用卷內訴訟資料
    ，具體指摘原審判決不當或違法之事實，亦不以於以新事實
    或新證據為上訴理由時，應具體記載足以影響判決結果之情
    形為必要。但上訴之目的，既在請求第二審法院撤銷或變更
    第一審之判決，所稱「具體」，當係抽象、空泛之反面，須
    就不服判決之理由為具體之敘述而非空泛之指摘而言，亦即
    須就其所主張第一審判決有違法或不當之情形，舉出該案相
    關之具體事由足為其理由之所憑，而非徒托空言或漫事指摘
    ；若僅泛言原判決認事用法不當、採證違法或判決不公、量
    刑過重等空詞，而無實際論述內容，即無具體可言（最高法
    院106年第8次刑事庭會議決議意旨參照）。
二、本件上訴人即被告林錦隆因犯毒品危害防制條例第8條第1項
    之轉讓第一級毒品罪，經原審量處有期徒刑7月。原審係依
    憑被告之自白、證人林鶯富於警詢、偵訊時之證言，及被告
    、林鶯富經採取尿液送驗結果，均呈可待因、嗎啡陽性反應
    一節，有卷附被採集人尿液暨毒品真實姓名與編號對照表、
    台灣檢驗科技股份有限公司濫用藥物檢驗報告等件足憑，復
    有扣案經鑑驗結果屬海洛因成分之粉末2包，及法務部調查
    局濫用藥物實驗室鑑定書、搜索扣押筆錄、扣押物品目錄表
    、現場照片等，認被告上開任意性自白與事實相符，堪予採
    憑，犯行已堪認定，所為係犯前開罪名。復說明被告符合刑
    法第47條第1項累犯之規定，衡酌大法官釋字第775號解釋意
    旨，認有加重其刑之必要；與被告已於偵審中自白，依毒品
    危害防制條例第17條之規定減輕其刑，予以先加後減；審酌
    被告轉讓第一級毒品犯行，助長毒品流通，戕害他人健康、
    破壞社會秩序，與本案情節僅轉讓他人施用1次，犯後坦承
    犯行之態度，與其素行、智識程度、家庭生活經濟狀況等一
    切情狀，予以量處上開之刑。並就扣案之海洛因2包，說明
    不予宣告沒收之理由。從形式上觀察，原判決已詳述其所憑
    證據、理由及量刑之依據。
三、被告固不服原判決，於109年9月30日提出上訴理由狀略以：
    其就本案轉讓第一級毒品犯行已坦承犯罪，其年歲已高，身
    體欠佳，請從輕量刑云云，形式上雖已敘述上訴理由，但並
    未指出原判決之量刑有何不當或違法之處，亦未就其不服原
    判決之理由舉出足為所憑之具體事由，揆諸首揭說明，被告
    上訴顯無具體理由而不合法定程式，應予駁回，並不經言詞
    辯論為之。至被告主張予以易科罰金（書狀誤載為併科罰金
    ）機會部分，本案被告所犯屬最重本刑七年以下有期徒刑之
    罪，核與刑法第41條第1項所定得易科罰金之罪名，為最重
    本刑五年以下有期徒刑之要件不符，併此敘明。　　
據上論斷，應依刑事訴訟法第367 條前段、第372 條，判決如主
文。
中　　華　　民　　國　　109 　年　　11　　月　　16　　日
                  刑事第二十二庭審判長法　官  洪于智 
                                      法　官  陳銘壎
                                      法　官  汪怡君
以上正本證明與原本無異。
如不服本判決，應於收受送達後20日內向本院提出上訴書狀，其
未敘述上訴之理由者並得於提起上訴後20日內向本院補提理由書
（均須按他造當事人之人數附繕本）「切勿逕送上級法院」。
                                      書記官  賴怡孜
中　　華　　民　　國　　109 　年　　11　　月　　19　　日